【裁判字號】    97,易,511
【裁判日期】    971022
【裁判案由】    妨害公務等
【裁判全文】
臺灣嘉義地方法院刑事判決               97年度易字第511號
公  訴  人  臺灣嘉義地方法院檢察署檢察官
被      告  甲○○
                      79號3.
上列被告因妨害公務等案件，經檢察官提起公訴（97年度偵字第
5553號），被告於準備程序中就被訴事實為有罪之陳述，經本院
合議庭裁定由受命法官改依簡式程序審理，判決如下：
    主  文
甲○○犯漏逸氣體罪，處有期徒刑肆月，如易科罰金，以新臺幣
壹仟元折算壹日，扣案二十公斤裝瓦斯壹桶，沒收；又犯傷害罪
，處有期徒刑參月，如易科罰金，以新臺幣壹仟元折算壹日；又
犯侮辱公務員罪，處有期徒刑貳月，如易科罰金，以新臺幣壹仟
元折算壹日。應執行有期徒刑陸月，如易科罰金，以新臺幣壹仟
元折算壹日，扣案二十公斤裝瓦斯壹桶，沒收。
    犯 罪 事 實
一、甲○○因多次至嘉義市○○街258 之2 號「精心挑TEA 冷飲
    店」購買飲品，故而結識並迷戀在上揭冷飲店工作之廖雅惠
    ，惟廖雅惠不予理會。甲○○為使廖雅惠與其交往，於民國
    97年8 月4 日9 時30分許，在其所駕駛車號249-LS號營業用
    小客車副駕駛座放置其所有之5 公斤裝瓦斯1 桶後，駕駛該
    車至上揭冷飲店外停放，並向廖雅惠聲稱：因廖雅惠不理伊
    ，故伊欲自殺等語，假意自殺以圖廖雅惠承認為甲○○之女
    友。甲○○明知瓦斯濃度達一定之程度，只要有任何碰撞或
    點火或開閉電源等會產生火花之行為，均將導致瓦斯爆炸，
    竟基於漏逸瓦斯之犯意，在上揭車內旋開瓦斯桶之開關，並
    時而上車時而下車進出上揭冷飲店，使瓦斯氣體逸漏充斥車
    內及該車停放地點附近區域，待該桶瓦斯用磬，復接續更換
    另1 桶為其所有之20公斤裝瓦斯如法炮製漏逸瓦斯，致生公
    共危險。經廖雅惠報警後，嘉義市政府警察局第二分局新南
    派出所警員乙○○於同日11時18分許到場執行職務，見上揭
    車內副駕駛座放置20公斤裝瓦斯1 桶，瀰漫濃厚之瓦斯氣味
    ，得知有瓦斯漏逸之情形，須立即制止甲○○之犯行並關閉
    瓦斯開關以避免釀成危害，即要求在上揭冷飲店內喝飲料休
    息之甲○○提供該車鑰匙供警方開啟車門關閉瓦斯，詎甲○
    ○明知乙○○係執行公務之警員，仍悍然拒絕，並基於妨害
    公務及傷害之犯意，徒手毆打並拉扯乙○○，妨害乙○○上
    開職務之執行，致乙○○受有頭部外傷併腦震盪及臉部多處
    擦傷等傷害。又乙○○奮力制伏甲○○後，旋將關閉並當場
    查扣甲○○所有供上開漏逸瓦斯犯行所用之20公斤裝瓦斯1
    桶，惟甲○○竟另基於公然侮辱及侮辱公務員之犯意，在不
    特定人得見聞之上揭冷飲店內，當場以「幹你娘！」等語辱
    罵乙○○，為警當場查獲。
二、案經乙○○告訴，及嘉義市政府警察局第二分局報請臺灣嘉
    義地方法院檢察署檢察官偵查起訴。
    理  由
一、本件係經被告甲○○於準備程序當庭表示認罪，而經本院裁
    定以簡式審判程序加以審理，則依據刑事訴訟法第273 條之
    2 、同法第159 條第2 項之規定，不適用傳聞法則有關限制
    證據能力之相關規定，合先敘明。
二、上揭犯罪事實，業據被告甲○○於本院審理中坦承不諱，並
    經證人廖雅惠、魏珮君及到場處理之嘉義市政府警察局第二
    分局新南派出所員警乙○○，分別於警詢、偵查中證述被告
    漏逸瓦斯、妨害公務、傷害及公然侮辱公務員等情節相符，
    此外，復有上揭車輛及於其內置放上開20公斤裝瓦斯1 桶之
    照片6 張、證人乙○○受傷照片2 張、財團法人天主教聖馬
    爾定醫院診斷證明書1 份、嘉義市政府警察局第二分局扣押
    筆錄、扣押物品目錄表各1 份等存卷可參，及被告所有持供
    上開犯行所用之20公斤裝瓦斯1 桶，扣案可資佐證，是被告
    上開自白，核與事實相符，應堪採信。又按桶裝瓦斯為液化
    石油氣經加壓後裝入鋼瓶之家庭燃料，有易燃、易爆之特性
    ，設如與空氣混合達一定之比例，即有因火源而燃燒或爆炸
    之可能，此為眾所週知之事理，而事發時間，係於上午9 時
    30分許至11時18分許，均係一般上班工作之時間，且放置地
    點係位於宣信公園旁之馬路邊，除上開冷飲店之工作人員靠
    近現場外，一般過往民眾亦非少數，被告猶為前揭漏逸瓦斯
    之行為，已足以危及上開冷飲店之工作人員及一般過往民眾
    等之生命、財產法益，而有致生公共危險之情狀，應無疑義
    。從而，本件事證已臻於明確，被告上開犯行，洵堪認定。
三、核被告甲○○所為，係犯刑法第177 條第1 項之漏逸氣體罪
    、第135 條第1 項之妨害公務執行罪、第277 條第1 項之傷
    害罪、第140 條第1 項之侮辱公務員罪及第309 條之公然侮
    辱罪。被告於上揭時、地，先漏逸5 公斤裝之瓦斯1 桶，嗣
    於漏逸用罄後，又於同一地點，漏逸20公斤裝之瓦斯1 桶，
    是其係基於同一漏逸氣體之犯意，且均係基於密切接近之時
    間、在同一地點所為，而侵害同一法益，依一般社會健全觀
    念，在時間差距上，難以強行分開，應視為數個舉動之接續
    施行，合為包括之1 行為予以評價，屬接續犯。又被告所涉
    刑法第135 條第1 項之妨害公務執行罪及第277 條第1 項之
    傷害罪間，係一行為觸犯數罪名，屬想像競合，應從一重之
    刑法第277 條第1 項之傷害罪處斷。檢察官認此部分應從一
    重之刑法第135 條第1 項之妨害公務執行罪處斷，應屬誤會
    ，附此敘明。另被告所涉刑法第140 條第1 項及第309 條之
    罪間，亦係一行為觸犯數罪名，屬想像競合，應從一重之刑
    法第140 條第1 項之侮辱公務員罪處斷。又被告所犯上開侮
    辱公務員罪、傷害罪，及漏逸氣體罪3 罪間，犯意各別，行
    為互殊，罪名互異，應予分論併罰。爰審酌被告素行尚佳，
    有臺灣高等法院被告前案紀錄表1 份附卷可稽，僅因感情問
    題，即於一般過往民眾出入甚多之馬路邊漏逸瓦斯氣體，無
    視旁人及公眾之生命、財產安全，危害非輕，且於警員到場
    執行公務時，竟拒不配合，不知反省，甚而攻擊並侮辱公務
    員，藐視法治及公權力，惟犯後均坦認犯行，態度良好，尚
    未產生實際上之危害等一切情狀，分別量處如主文所示之刑
    及定應執行之刑，併諭知易科罰金之折算標準。
四、至扣案20公斤裝瓦斯1 桶，係被告所有並持供本件犯行之用
    ，業據被告供明在卷，自應依刑法第38條第1 項第2 款之規
    定，宣告沒收；惟被告所有持供上開犯行所用之5 公斤裝瓦
    斯1 桶，因未扣案，為免日後執行之上困難，爰不另為沒收
    之諭知，併此敘明。
據上論斷，應依刑事訴訟法第273 條之1 第1 項、第299 條第1
項前段，刑法第177 條第1 項、第135 條第1 項、第277 條第1
項、第140 條第1 項、第309 條、第55條、第41條第1 項前段、
第51條第5 款、第38條第1 項第2 款，刑法施行法第1 條之1 第
1 項、第2 項前段，判決如主文。
本案經檢察官姜智仁到庭執行職務。
中    華    民    國    97    年    10    月    22    日
                  刑事第一庭    法  官  張志偉
上列正本證明與原本無異。
如不服本判決，應於判決送達後十日內向本院提出上訴狀，上訴
書狀依法應敘述具體理由，如未敘述具體理由者，應於上訴期間
屆滿後二十日內補提理由書於本院（均應附繕本）。告訴人或被
害人如對於本判決不服者，應具備理由請求檢察官上訴，其上訴
期間之計算係以檢察官收受判決正本之日期為準。
中    華    民    國    97    年    10    月    22    日
                                書記官  張子涵
附錄法條；
中華民國刑法第140條第1項
（侮辱公務員公署罪）
於公務員依法執行職務時，當場侮辱，或對於其依法執行之職務
公然侮辱者，處 6 月以下有期徒刑、拘役或 1 百元以下罰金。
中華民國刑法第177條第1項
（漏逸或間隔氣體罪）
漏逸或間隔蒸氣、電氣、煤氣或其他氣體，致生公共危險者，處
3 年以下有期徒刑、拘役或 3 百元以下罰金。
中華民國刑法第277條第1項
（普通傷害罪）
傷害人之身體或健康者，處3 年以下有期徒刑、拘役或1 千元以
下罰金。


司法院資訊處製作；財團法人民間司法改革基金會備份。
